臺北高等行政法院判決
　　　　　　　　　　　　　　　　　　 95年度訴字第03203號
　　　　　　　　　　　　　　　.
原　　　告　陸輝營造有限公司
代　表　人　甲○○董事）住同.
訴訟代理人　許祺昌（會計師）
被　　　告　財政部臺北市國稅局
代　表　人　許虞哲（局長）住同上
訴訟代理人　乙○○
　　　　　　丙○○
上列當事人間因營利事業所得稅事件，原告不服財政部中華民國
95年7 月20日臺財訴字第09500108940 號（案號：第00000000號
）訴願決定，提起行政訴訟，本院判決如下：
　　主  文
原告之訴駁回。
訴訟費用由原告負擔。
　　事  實
一、事實概要：
    原告民國（下同）89年度未分配盈餘申報，列報項次2 「當
    年度依所得稅法或其他法律規定減免所得稅之所得額」為新
    臺幣（下同）35,657,992元，項次6 「依所得稅法第4 條之
    1 、第4 條之2 及其施行細則第8 條之4 規定，不得自所得
    額中減除之證券、期貨交易損失及土地交易損失（含短期投
    資有價證券按成本與市價孰低法評價所認列之跌價損失）」
    為68,320,267元，89年度未分配盈餘為負143,200,127 元。
    經被告初查以項次2 應加計以前年度認列之短期投資跌價損
    失而於本期回升利益344,651,649 元，核定項次2 為380,30
    9,641 元；另以項次6 申報68,320,267元，係短期投資轉列
    長期投資之未實現跌價損失414,422,554 元及短期投資跌價
    損失回升利益346,102,287 元，其中短期投資跌價損失回升
    利益344,651,649 元（原回升利益346,102, 287元扣除屬86
    年度之跌價損失準備1,450,638 元），予以調整至項次2 ，
    另短期投資轉列長期投資之未實現跌價損失414,422,554 元
    ，否准認列，核定項次6 為0 元，依所得稅法第66條之9 規
    定計算之未分配盈餘為269,771,789 元，補徵稅額26,977,1
    78元。原告不服，主張以其截至89年1 月1 日止，因持有帳
    列短期投資之臺鳳、遠森網路股票持續下跌，導致嚴重虧損
    ，乃依成本與市價孰低法評價累積認列跌價損失349,565,94
    0 元，將其列為以前各年度未分配盈餘之減除項目；89年1
    月1 日至89年7 月30日止又產生跌價損失64,856, 614 元，
    依公司決議於89年7 月30日轉列為長期投資，列為未分配盈
    餘之減項，其與申報數68,320,267元之差額3,463,653 元，
    係屬89年度其他短期投資依成本與市價孰低法評價所認列之
    跌價損失，截至89年12月31日止持有之有價證券連續虧損，
    並無被告核定加計回升利益344,651,649 元之理由；另被告
    依91年8 月19日財北國稅審一字第910226962 號函，認為短
    期投資轉列長期投資而認列之跌價損失，不能列為未分配盈
    餘之減項，剔除跌價損失414,422,554 元，基於租稅法「實
    體從舊」原則，請重新核認云云，申請復查，經被告以94年
    12月23日財北國稅法字第0940223300號復查決定予以駁回，
    未獲變更（下稱原處分）。原告仍不服，提起訴願，亦遭決
    定駁回，遂提起本件行政訴訟。
二、兩造聲明：
（一）原告聲明：
    1.訴願決定及原處分均撤銷。
    2.訴訟費用由被告負擔。
（二）被告聲明：
    1.駁回原告之訴。
    2.訴訟費用由原告負擔。
三、兩造之爭點：
（一）原告主張之理由：
    1.未分配盈餘申報書加項項次2 部分：原告短期投資之股票
      ，股價持續下滑，不符合財政部函釋列為計算回升年度未
      分配盈餘加項項目之要件，被告卻執意認應加計此部分於
      申報書加項項次2 ，顯有違誤。
      (1)按「自八十七年度起，營利事業當年度之盈餘未作分配
        者，應就該未分配盈餘加徵百分之10營利事業所得稅，
        不適用第七十六之一規定。前項所稱未分配盈餘，係指
        經稽徵機關核定之課稅所得額，加計同年度依本法或其
        他法律規定減免所得稅之所得額、不計入所得課稅之所
        得額、已依第三十九條規定扣除之虧損及減除左列各款
        後之餘額」為所得稅法第66條之9 所明定。次按「二、
        營利事業短期投資之有價證券，於財務會計處理上，依
        財務會計準則公報第一號第十九條規定，採用成本與市
        價孰低－總成本與總市價比較方式（以下簡稱總額比較
        法）評價者，其跌價損失，准比照首揭函釋說明二規定
        ，列為計算所得稅法第六十六條之九規定未分配盈餘之
        減除項目。其嗣後處分該等有價證券時，基於會計處理
        之一貫原則，亦應依上開財務會計準則規定，計算證券
        交易損益。三、營利事業短期投資之有價證券，依前開
        財務會計準則規定認列之跌價損失，曾列為計算所得稅
        法第六十六條之九規定未分配盈餘之減除項目者，其回
        升利益，應列為計算回升年度未分配盈餘之加計項目；
        至其於八十六年度或以前年度所認列之跌價損失，於八
        十七年度或以後年度所產生之回升利益，基於衡平課稅
        原則，應免列為計算回升年度未分配盈餘之加計項目，
        但應由該營利事業提示相關證明文件，以憑認定。」復
        為財政部89年8 月1 日臺財稅第000000000 號所明示。
      (2)被告認列本件有回升利益之依據為前揭財政部89年8 月
        1 日臺財稅第000000000 號函釋，分析該函釋所據以認
        定原告短期投資股票，有回升利益且應列為89年度未分
        配盈餘申報書加項者，須該當下列要件：短期投資之
        有價證券，採用成本與市價孰低法評價者，其跌價損失
        曾列為計算所得稅法第66條之9 規定未分配盈餘之減除
        項目。當年度確有回升利益。非屬86年度或以前年
        度所認列之跌價損失而於87年度或以後年度所產生之回
        升利益。
      (3)本件情形，原告帳列短期投資股票臺鳳股份有限公司及
        遠森網路科技股份有限公司，截至89年1 月1 日止，原
        始成本561,228,456 元，因股價持續下滑，致市價降為
        211,662,516 元，原告乃依成本市價孰低法評價累積認
        列349,565,940 元之跌價損失。嗣於89年1 月1 日至7
        月30日止，市價又降為146,805,902 元，產生64,856,6
        14元之跌價損失。另原告於89年7 月30日將該短期投資
        轉列為長期投資，則全部認列之損失共計414,422,554
        元。因短期投資轉為長期投資時，若所投資證券之市價
        較成本為低，則應作為已實現跌價損失，將成本降低至
        市價，故原告有已實現之跌價損失414,422,554 元。另
        因系爭原告投資之有價證券截至89年底止均呈連續跌價
        狀態，並無市價回升之事實，為免造成遭誤認為有回升
        利益之疑慮，已由會計師出具調整報告說明。
      (4)則將前揭事實逐項涵攝於財政部函釋認定原告應列為89
        年度未分配盈餘申報書加項之要件中，得以知悉：
        原告跌價損失雖曾列為計算所得稅法第66條之9 規定
          未分配盈餘之減除項目。
        惟原告短期投資之股票因股價持續下滑，導致連續虧
          損，並無所謂「回升利益」，此從原告所提會計師出
          具之查核報告調整說明書自明。是被告仍以原告89年
          度結算申報書第1 頁「損益及稅額計算表」第114 欄
          所載，即認應加計此部分於申報書加項項次2 ，顯與
          實情未符，且其對原告所提新事證全然漏未斟酌，有
          違職權調查原則。
    2.未分配盈餘申報書減項項次6 部分：89年1 月1 日前之未
      實現跌價損失金額尚可認列為以前各年度未分配盈餘之減
      除項目，更何況短期投資轉為長期投資，若該證券之市價
      較成本為低，舉輕以明重，則更應作為已實現跌價損失，
      予以認列：
      (1)按「下列各款，於計算營利事業當年度應加徵百分之十
        營利事業所得稅之未分配盈餘時，得依所得稅法第六十
        六條之九第二項第十款規定，自稽徵機關核定之課稅所
        得額中減除：一、依所得稅法第四條之一、第四條之二
        及其施行細則第八條之四規定，不得自所得額中減除之
        證券交易損失、期貨交易損失及土地交易損失。」及「
        財政部依本法或稅法所發布之解釋函令，對於據以申請
        之案件發生效力。但有利於納稅義務人者，對於尚未核
        課確定之案件適用之。」分別為營利事業所得稅查核準
        則第111 條之1 第1 款及稅捐稽徵法第1 之1 條所明定
        。次按「營利事業短期投資有價證券，按成本與時價孰
        低之估價規定所認列之跌價損失，可列為計算所得稅法
        第66條之9 規定應加徵百分之10營利事業所得稅之未分
        配盈餘之減除項目。」及「一、本部及各權責機關在民
        國94年8 月31日以前發布之所得稅釋示函令，凡未編入
        94年版「所得稅法令彙編」者，自民國95年1 月1 日起
        ，非經本部重行核定，一律不再援引適用。」復為財政
        部88年8 月13日臺財稅第000000000 號及94年11月30日
        臺財稅第9404574180號函所明示。
      (2)本件原告因所投資股票之股價持續下滑，導致嚴重虧損
        ，乃依舉重明輕之法理，適用前揭營利事業所得稅查核
        準則及88年8 月13日臺財稅第000000000 號函釋規定，
        將其跌價損失金額列為以前各年度未分配盈餘之減除項
        目，惟財政部訴願決定卻謂該函釋核與被告調整事項無
        涉，其說理自有未明。實則，原告於89年7 月30日，將
        前開股票轉列「長期投資」，依據財務會計準則公報第
        5 號第27條規定，比較轉列當時之市價與成本，若市價
        低於成本時，應即承認跌價損失。因該投資股票之市價
        於89年7 月30日轉列長期投資時，又降至146,805,902
        元，全部之跌價損失共計414,422,554 元，扣除前述截
        至89年1 月1 日止之跌價損失349,565,940 元，計產生
        64,856,614元之跌價損失（再加上3,463,653 元-89 年
        度其他短期投資依成本與市價孰低法評價所認列之跌價
        損失，計68,320,267元，為申報之金額）。則89年1 月
        1 日前之未實現跌價損失金額尚可認列為以前各年度未
        分配盈餘之減除項目，更何況短期投資轉為長期投資，
        若該證券之市價較成本為低，則應作為已實現跌價損失
        ，將成本降低至市價，舉輕以明重，本件更應准予認列
        為是。
      (3)然被告卻執被告910819財北國稅審一第910226962 號函
        據以否准此部分跌價損失68,320,267元之認列。惟該函
        僅為被告之內部規定，且依據前揭財政部臺財稅第9404
        574180號函釋所示，該函既並未經編入「所得稅法令彙
        編」，不應予以援引適用。財政部訴願決定卻又以其回
        覆前揭被告函之91年12月11日臺財稅第910457205 號函
        釋，作為認定不宜列為計算所得稅法第66條之9 規定未
        分配盈餘之減除項目之依據。該函釋亦同樣未經編入「
        所得稅法令彙編」，理應一律不再援引適用。況該臺北
        市國稅局函謂「長期投資轉列短期投資，或短期投資轉
        列長期投資…帳上立即認列之已實現跌價損失，非屬短
        期投資備抵跌價損失，且該有價證券尚未出售，在稅務
        處理上屬尚未實現損失，於出售時始予認列，此差異屬
        時間性差異，於有價證券出售時消除」云云，無端加列
        以有價證券出售與否作為損失是否實現之判別標準，顯
        係增加法律所無之限制，而與法制相違，被告及財政部
        對原告此部分之主張卻仍一貫略而不論，顯有重大違誤
        。
      (4)末者，依據稅捐稽徵法第1 之1 條之規定，有利於納稅
        義務人者，對於尚未核課確定之案件適用之。故本件理
        應適用已編入「所得稅法令彙編」之前揭財政部88年8
        月13日臺財稅第000000000 號函釋內容，按成本與時價
        孰低之估價規定所認列之跌價損失，准予認列為計算所
        得稅法第66條之9 規定應加徵10% 營利事業所得稅之未
        分配盈餘之減除項目。
    3.關於未分配盈餘減項項次6 部分，原告原申報有已實現跌
      價損失，並將實際上所無之回升利益減除。被告否准已實
      現跌價損失認列為未分配盈餘減項，卻又認定回升利益應
      轉列為未分配盈餘申報書加項項次2 ，此無異一方面否准
      對原告有利之申報，一方面卻又轉認列對原告不利之申報
      ，無端以此割裂適用之方式，侵害原告之權利：
      (1)按「短期投資之有價證券，其估價準用本法第四十四條
        之規定辦理，在決算時之價格，遇有劇烈變動，得以決
        算日前一個月間之平均價為決算日之時價。」及「商品
        、原料、物料、在製品、製成品、副產品等盤存之估價
        ，以成本為準；成本高於時價時，納稅義務人得以時價
        為準；成本或時價不明時，由該管稽徵機關用鑑定或估
        定方法決定之。」分別為所得稅法第48條及第44條所明
        定。
      (2)揆諸前揭法條規定及財政部88年8 月13日臺財稅第8819
        35775 號函釋、財政部89年8 月1 日臺財稅第89045374
        3 號函釋內容得知，短期投資之有價證券依所得稅法第
        48條規定，其估價準用同法第44條，此乃源於財務會計
        原則，其中未實現跌價損失之所以得列為計算所得稅法
        66條之9 規定未分配盈餘之減除項目，乃因其為影響損
        益之科目。則基於相同之理由，短期投資轉列為長期投
        資所發生之「已實現跌價損失」，亦應准予認列為是。
      (3)惟被告卻違反財務會計原則，非但否准原告將已實現跌
        價損失認列為未分配盈餘減項，反而以割裂適用之方式
        ，對於原告原來申報之未分配盈餘減項項次6 ，有關已
        實現跌價損失部分不准予認列，另有關回升利益部分，
        卻又不採同一原則不予認列，反而轉列未分配盈餘申報
        書加項項次2 ，此顯嚴重違反財務會計原則，且有割裂
        適用之違誤。
    4.綜上所述，本案原處分確有重大違法之處。
（二）被告主張之理由：
    1.按「自八十七年度起，營利事業當年度之盈餘未作分配者
      ，應就該未分配盈餘加徵百分之十營利事業所得稅，不適
      用第七十六條之一規定。前項所稱未分配盈餘，係指經稽
      徵機關核定之課稅所得額，加計同年度依本法或其他法律
      規定減免所得稅之所得額、不計入所得課稅之所得額、已
      依第三十九條規定扣除之虧損及減除左列各款後之餘額：
      一、…。十、其他經財政部核准之項目。」行為時所得稅
      法第66條之9 第1 項及第2 項第10款分別定有明文。次按
      「補充核釋本部88年8 月13日臺財稅第88 1935775號函規
      定。說明：二、營利事業短期投資之有價證券，於財務會
      計處理上，依財務會計準則公報第1 號第19條規定，採用
      成本與市價孰低－總成本與總市價比較方式評價者，其跌
      價損失，准比照首揭函釋說明2 規定，列為計算所得稅法
      第66條之9 規定未分配盈餘之減除項目。其嗣後處分該等
      有價證券時，基於會計處理之一貫原則，亦應依上開財務
      會計準則規定，計算證券交易損益。三、營利事業短期投
      資之有價證券，依前開財務會計準則規定認列之跌價損失
      ，曾列為計算所得稅法第66條之9 規定未分配盈餘之減除
      項目者，其回升利益，應列為計算回升年度未分配盈餘之
      加計項目；至其於86年度或以前年度所認列之跌價損失，
      於87年度或以後年度所產生之回升利益，基於衡平課稅原
      則，應免列為計算回升年度未分配盈餘之加計項目，但應
      由該營利事業提示相關證明文件，以憑認定。」「長期投
      資轉列為短期投資，或短期投資轉列長期投資，於轉換當
      時時價低於成本，依財務會計準則規定，帳上立即認列之
      已實現跌價損失，非屬短期投資備抵跌價損失，且該有價
      證券尚未出售，在稅務處理上屬未實現損失，於出售時始
      予認列，此差異屬時間性差異，於有價證券出售時即行消
      除，且其評價非依所得稅法第46條或期末之市價，不宜列
      為計算所得稅法第66條之9 規定未分配盈餘之減除項目。
      」財政部89年8 月1 日臺財稅第0000000000號函及91年12
      月11日臺財稅字第0910457205號函亦明釋在案。
    2.原告不服，主張以：
      (1)未分配盈餘申報書加項項次2 部分：原告短期投資之股
        票，股價持續下滑，不符合財政部函釋列為計算回升年
        度未分配盈餘加項項目之要件，被告卻執意認應加計此
        部分於申報書加項項次2 ，顯有違誤。被告認列本件有
        回升利益之依據為財政部89年8 月1 日臺財稅第890453
        743 號函釋，分析該函釋所據以認定原告短期投資股票
        ，有回升利益且應列為89年度未分配盈餘申報書加項者
        ，須有下列要件：
        短期投資之有價證券，採用成本與市價孰低法評價者
          ，其跌價損失曾列為計算所得稅法第66條之9 規定未
          分配盈餘之減除項目。
        當年度確有回升利益。
        非屬86年度或以往年度所產生之回升利益。3.本件原
          告帳列短期投資臺鳳股份有限公司及遠森網路科技股
          份有限公司股票，截至89年1 月1 日止，原始成本56
          1,228,456 元，因股價持續下滑，致市價降為211,66
          2,516 元，原告乃依成本與市價孰低法評價認列跌價
          損失349,565,940 元，將其列為以前各年度未分配盈
          餘之減除項目。嗣於89年1 月1 日至89年7 月30日止
          ，市價又降為146,805,902 元，產生64,856,614元之
          跌價損失。原告於89年7 月30日將該短期投資轉列為
          長期投資，則全部認列之損失共計414,422,554 元，
          因短期投資轉為長期投資時，若所投資證券之市價較
          成本為低，則應作為已實現跌價損失，將成本降低至
          市價，故原告有已實現之跌價損失414,422,554 元，
          另因系爭原告投資之有價證券截至89年底止均呈連續
          跌價狀態，並無市價回升之事實。4.原告跌價損失雖
          曾列為計算所得稅法第66條之9 規定未分配盈餘之減
          除項目，惟原告短期投資之股票因股價持續下滑，導
          至連續虧損，並無所謂「回升利益」，被告仍以原告
          89年度結算申報書第1 頁「損益及稅額計算表」第11
          4 欄所載，即認應加計此部分於申報書加項2 ，顯與
          實情未符，有違職權調查原則。
      (2)未分配盈餘申報書減項項次6 部分：89年1 月1 日前之
        未實現跌價損失金額尚可認列為以前各年度未分配盈餘
        之減除項目，更何況短期投資轉為長期投資，若該證券
        之市價較成本為低，舉輕以明重，則更應作為已實現跌
        價損失，予以認列。原告因所投資股票之股價持續下滑
        ，導致嚴重虧損，乃依舉重明輕之法理，適用查核準則
        及財政部88年8 月13日臺財稅第000000000 號函釋規定
        ，將其跌價損失金額列為以前各年度未分配盈餘之減除
        項目。實則原告於89年7 月30日將股票轉列「長期投資
        」，依據財務會計準則公報第5 號第27條規定，比較轉
        列當時之市價與成本，若市價低於成本時，應即承認跌
        價損失，列為未分配盈餘之減項，其申報數為68,320,2
        67元，則89年1 月1 日前之未實現跌價損失金額尚可認
        列為以前各年度未分配盈餘之減除項目，更何況短期投
        資轉為長期投資，若該證券之市價較成本為低，則應作
        為已實現跌價損失，將成本降至市價，舉輕以明重，應
        准予認列。被告依91年8 月19日財北國稅審一字第9102
        26962 號函及財政部91年12月11日臺財稅第910457205
        號函釋，否准此部分跌價損失68,320,267元之認列，惟
        上開函及函釋未經編入「所得稅法令彙編」，不應援引
        適用，被告無端加列以有價證券出售與否作為損失是否
        實現之判別標準，顯係增加法律所無之限制，而與法制
        相違。依據稅捐稽徵法第1 之1 條規定，有利於納稅義
        務人者，對於尚未核課確定之案件適用之，本件應適用
        已編入「所得稅法令彙編」之財政部88年8 月13日臺財
        稅第000000000 號函釋內容，按成本與時價孰低之估價
        規定所認列之跌價損失，准予認列為未分配盈餘之減除
        項目。
      (3)關於未分配盈餘減項項次6 部分，原告原申報有已實現
        跌價損失，並將實際上所無之回升利益減除。被告否准
        已實現跌價損失認列為未分配盈餘減項，卻又認定回升
        利益應轉列為未分配盈申報書加項項次2 ，此無異一方
        面否准對原告有利之申報，一方面卻又轉認列對原告不
        利之申報，侵害原告之權利，違反財務會計原則云云。
    3.經查：
      (1)原告89年度結算申報帳列之出售證券交易所得為37,994
        ,332元，申報時自行減除股票股利加徵未分配盈餘10%
        稅額增加之成本2,336,340 元後，申報出售證券交易所
        得為35,657,992元，原核定加計以前年度（88及87年度
        ）認列之短期投資跌價損失於本年度回升利益344,651,
        649 元，核定項次2 「當年度依所得稅法或其他法律規
        定減免所得稅之所得額」為380,309,641 元。經核：
        依所得稅法第42條規定：「公司組織之營利事業，因
          投資於國內其他營利事業，所獲配之股利淨額或盈餘
          淨額，不計入所得額課稅。」復依所得稅法施行細則
          第48條之10第2 項規定：「本法第六十六條之九第二
          項所稱第四十八條之十第二項規定：『本法第條之9
          第2項 所稱依本法或其他法律規定不計入所得課稅之
          所得額，係指左列各款規定之所得額：…。二、依本
          法第42條第1 項及促進產業升級條例第16條、第17條
          規定，不計入或免予計入所得額課稅之所得額。…。
          』」股票股利應列入未分配盈餘加計項目，惟並非出
          售證券交易所得之減項，原核定依申報數將股票股利
          加徵未分配盈餘10﹪稅額增加之成本2,336,340 元，
          列為出售證券交易所得之減項，自有未洽，惟依不利
          益禁止變更原則，仍維持原核定。
        原告短期投資依成本與市價孰低法評價之跌價損失，
          本期回升利益計346,102,287 元，其中86年度以前、
           87 年度及88年度認列跌價損失分別為1,450,638 元
          、302,189,632 元及55,535,948 元 ，被告依財政部
          89年8 月1 日臺財稅字第0000000000號函釋規定，就
          本期回升利益346,102, 287元減除86年度以前認列之
          跌價損失1,450,638 元，按其餘額344,651,649 元自
          項次6 轉入列為項次2 加項，核無不合。
      (2)本期申報項次6 「依所得稅法第4 條之1 、第4 條之2
        及其施行細則第8 條之4 規定，不得自所得額中減除之
        證券、期貨交易損失及土地交易損失（含短期投資有價
        證券按成本與市價孰低法評價所認列之跌價損失）」68
        ,320,267元，包括原告於89年7 月30日將短期投資轉列
        長期投資認列之未實現跌價損失414,422,554 元、以前
        年度認列之短期投資跌價損失之回升利益344,651,649
        元。經查：
        其中回升利益344,651,649 元，原核定以其屬項次2
          範疇，已轉列項次2 ，已如前述，核無不合。
        短期投資轉列長期投資之跌價損失414,422,554 元，
          係於轉換當時時價低於成本，依財務會計準則規定，
          帳上立即認列之已實現跌價損失，非屬短期投資備抵
          跌價損失，且該有價證券尚未出售，在稅務處理上屬
          未實現損失，於出售時始予認列，此差異屬時間性差
          異，於有價證券出售時即行消除，且其評價非依所得
          稅法第46條或期末之市價，依財政部91年12月11日臺
          財稅字第0910457205號函釋，不宜列為計算所得稅法
          第66條之9 規定未分配盈餘之減除項目，被告否准認
          列，並無不合。
        原告指稱被告依上開財政部91年12月11日函釋，有違
          租稅法「實體從舊」原則一節，查該函釋係財政部本
          於財稅主管機關職權，就法律條文之詮釋、法律規定
          未詳盡而予以闡明或事實之認定而有例示性之規定所
          為之釋示，係闡明法規之原意，自應於法律生效日起
          有其適用。
      (3)營利事業將帳列短期投資有價證券轉為長期投資，因帳
        上之短期投資減少，短期投資之備抵跌價損失應予回轉
        ，並列為未分配盈餘之加計項目，另短期投資轉列長期
        投資，於轉換當時市價低於成本，依財務會計準則規定
        ，帳上立即認列之已實現跌價損失，非屬短期投資備抵
        跌價損失，且該有價證券尚未出售，在稅務處理上屬未
        實現損失，於出售時始予認列，此差異屬時間性差異，
        於有價證券出售時即行消除，且其評價非依所得稅法第
        46條或期末之市價，不宜列為計算所得稅法第66條之9
        規定未分配盈餘之減除項目，業經財政部91年12月11日
        臺財稅字第0910457205號函釋在案。原告89年度未分配
        盈餘項次6 自行申報68,320,267元（89年度認列之短期
        投資跌價損失回升利益346, 102,287元－短期投資轉列
        長期投資認列之未實現跌價損失414,422,554 元），有
        原告89年度未分配盈餘會計師查核簽證報告書附案可稽
        ，是被告以短期投資跌價損失回升利益轉正至項次2 ，
        另以短期投資轉列長期投資認列之未實現跌價損失，依
        上開函釋意旨，否准認列為計算未分配盈餘之減除項目
        ，洵無違誤。
      (4)至原告訴稱被告應依據財政部88年8 月13日臺財稅第88
        1935775 號函釋內容，按成本與時價孰低之估價規定所
        認列之跌價損失，准予認列為計算所得稅法第66條之9
        規定應加徵10% 營利事業所得稅之未分配盈餘之減除項
        目一節，查該函係釋示短期投資有價證券之跌價損失可
        列為未分配盈餘之減項，核與被告調整事項無涉。茲原
        告復執前詞爭執，仍難認有理由。
   理  由
一、原告主張：本件情形，原告帳列短期投資股票臺鳳股份有限
    公司及遠森網路科技股份有限公司，截至89年1 月1 日止，
    原始成本561,228,456 元，因股價持續下滑，致市價降為21
    1,662,516 元，原告乃依成本市價孰低法評價累積認列349,
    565,940 元之跌價損失。嗣於89年1 月1 日至7 月30日止，
    市價又降為146,805,902 元，產生64,856,614元之跌價損失
    。另原告於89年7 月30日將該短期投資轉列為長期投資，則
    全部認列之損失共計414,422,554 元。因短期投資轉為長期
    投資時，若所投資證券之市價較成本為低，則應作為已實現
    跌價損失，將成本降低至市價，故原告有已實現之跌價損失
    414,422,554 元。另因系爭原告投資之有價證券截至89年底
    止均呈連續跌價狀態，並無市價回升之事實。將前揭事實逐
    項涵攝於財政部函釋認定原告應列為89年度未分配盈餘申報
    書加項之要件中，得以知悉原告短期投資之股票，股價持續
    下滑，不符合財政部函釋列為計算回升年度未分配盈餘加項
    項目之要件，被告卻執意認應加計此部分於申報書加項項次
    2 ，顯有違誤。本件原告因所投資股票之股價持續下滑，導
    致嚴重虧損，乃依舉重明輕之法理，適用前揭營利事業所得
    稅查核準則及88年8 月13日臺財稅第000000000 號函釋規定
    ，將其跌價損失金額列為以前各年度未分配盈餘之減除項目
    。原告於89年7 月30日，將前開股票轉列「長期投資」，依
    據財務會計準則公報第5 號第27條規定，比較轉列當時之市
    價與成本，若市價低於成本時，應即承認跌價損失。因該投
    資股票之市價於89年7 月30日轉列長期投資時，又降至146,
    805,902 元，全部之跌價損失共計414,422,554 元，扣除前
    述截至89年1 月1 日止之跌價損失349,565,940 元，計產生
    64,856,614元之跌價損失，則89年1 月1 日前之未實現跌價
    損失金額尚可認列為以前各年度未分配盈餘之減除項目，更
    何況短期投資轉為長期投資，若該證券之市價較成本為低，
    則應作為已實現跌價損失，將成本降低至市價。因此，89年
    1 月1 日前之未實現跌價損失金額尚可認列為以前各年度未
    分配盈餘之減除項目，更何況短期投資轉為長期投資，若該
    證券之市價較成本為低，舉輕以明重，則更應作為已實現跌
    價損失，予以認列。原告原申報有已實現跌價損失，並將實
    際上所無之回升利益減除。被告否准已實現跌價損失認列為
    未分配盈餘減項，卻又認定回升利益應轉列為未分配盈餘申
    報書加項項次2 ，此無異一方面否准對原告有利之申報，一
    方面卻又轉認列對原告不利之申報，無端以此割裂適用之方
    式，侵害原告之權利，本案原處分確有重大違法之處。為此
    ，原告依據行政訴訟法第4 條第1 項規定提起本件撤銷訴訟
    ，求為判決如聲明所示。
二、被告則以：原告短期投資依成本與市價孰低法評價之跌價損
    失，本期回升利益計346,102,287 元，其中86年度以前、87
    年度及88年度認列跌價損失分別為1,450,638 元、302,189,
    632 元及55,535,948元，被告依財政部89年8 月1 日臺財稅
    字第0000000000號函釋規定，就本期回升利益346,102,287
    元減除86年度以前認列之跌價損失1,450,638 元，按其餘額
    344,651,649 元自項次6 轉入列為項次2 加項，核無不合。
    至於本期申報項次6 「依所得稅法第4 條之1 、第4 條之2
    及其施行細則第8 條之4 規定，不得自所得額中減除之證券
    、期貨交易損失及土地交易損失（含短期投資有價證券按成
    本與市價孰低法評價所認列之跌價損失）」68 ,320,267 元
    部分，包括原告於89年7 月30日將短期投資轉列長期投資認
    列之未實現跌價損失414,422,554 元、以前年度認列之短期
    投資跌價損失之回升利益344,651,649 元。其中回升利益34
    4,651,649 元，原核定以其屬項次2 範疇，已轉列項次2 ，
    已如前述，核無不合。短期投資轉列長期投資之跌價損失41
    4,422,554 元，係於轉換當時時價低於成本，依財務會計準
    則規定，帳上立即認列之已實現跌價損失，非屬短期投資備
    抵跌價損失，且該有價證券尚未出售，在稅務處理上屬未實
    現損失，於出售時始予認列，此差異屬時間性差異，於有價
    證券出售時即行消除，且其評價非依所得稅法第46條或期末
    之市價，依財政部91年12月11日臺財稅字第0910457205號函
    釋，不宜列為計算所得稅法第66條之9 規定未分配盈餘之減
    除項目，被告否准認列，並無不合。又財政部88年8 月13日
    臺財稅第000000000 號函釋內容，係釋示短期投資有價證券
    之跌價損失可列為未分配盈餘之減項，核與被告調整事項無
    涉，茲原告復執前詞爭執，仍難認有理由等語，資為抗辯。
三、按「自中華民國七十九年一月一日起，證券交易所得停止課
    徵所得稅，證券交易損失亦不得自所得額中減除。」「依期
    貨交易稅條例課徵期貨交易稅之期貨交易所得，暫行停止課
    徵所得稅；其交易損失，亦不得自所得額中減除。」「（第
    1 項）商品、原料、物料、在製品、製成品、副產品等盤存
    之估價，以成本為準；成本高於時價時，納稅義務人得以時
    價為準；成本或時價不明時，由該管稽徵機關用鑑定或估定
    方法決定之。（第2 項）前項成本，得按資產之種類或性質
    ，採實際成本，或用先進先出法、後進先出法、加權平均法
    、移動平均法、簡單平均法，或其他經主管機關規定之方法
    計算之。但採用後進先出法者，不適用前項成本與時價孰低
    之估價規定。（第3 項）前項各種計算方法之採用，應於每
    年預估本年度所得額時，申報該管稽徵機關核准；其因正當
    理由，須變換原採用之計算方法者亦同；其未經申請者，視
    為採用加權平均法；未經申請變換者，視為沿用原方法。」
    「稱時價者，指在決算日該項資產之當地市場價格。」「短
    期投資之有價證券，其估價準用本法第四十四條之規定辦理
    ，在決算時之價格遇有劇烈變動，得以決算日前一個月間之
    平均價為決算日之時價。」「（第1 項）自八十七年度起，
    營利事業當年度之盈餘未作分配者，應就該未分配盈餘加徵
    10% 營利事業所得稅，不適用第七十六條之一規定。（第2
    項）前項所稱未分配盈餘，係指經稽徵機關核定之課稅所得
    額，加計同年度依本法或其他法律規定減免所得稅之所得額
    、不計入所得課稅之所得額、已依第三十九條規定扣除之虧
    損及減除左列各款後之餘額：…。六、已依公司或合作社章
    程規定由當年度盈餘給付之董、理、監事職工紅利或酬勞金
    。…十、其他經財政部核准之項目。」所得稅法第4 條之1
    、第4 條之2 、第44條、第46條、第48條及第66條之9 第1
    項、第2項 分別定有明文；又「依本法第四條第一項第十六
    款第一目規定，個人或營利事業出售之財產，其交易所得免
    稅者，如有交易損失，亦不得扣除。」所得稅法施行細則第
    8 條之4 復規定甚明。
四、上開事實概要欄所述之事實，為兩造所不爭執，並有原處分
    書、營利事業所得稅未分配盈餘核定稅額繳款書、90年度股
    東可扣抵稅額帳戶變動明細申報表核定通知書、營利事業所
    得稅結算申報調查項目調整數額報告表、89年度未分配盈餘
    調整數額計算表、89年度未分配盈餘申報核定通知書、90年
    度營利事業所得稅結算申報核定通知書、89年度營利事業所
    得稅結算申報核定通知書、89年度股東可扣抵稅額帳戶變動
    明細申報表核定通知書、課稅資料歸戶清單、90年度營利事
    業所得稅結算及89年度未分配盈餘申報書、資產負債表、營
    業成本明細表、原告90年度未完工程分析表、工程成本分析
    表、材料耗用分析表、其他費用及製造費用明細表、總分支
    機構申報營業稅銷售額明細表、已申報扣抵進項稅額之憑證
    及進口貨物金額統計表、所得稅法規定有列支限額之項目標
    準計算表、各類給付扣繳稅額、可扣抵稅額與申報金額調節
    表、各類所得扣繳暨免扣繳憑單及申報書、財產目錄、90年
    度營利事業投資人明細及分配盈餘表、原告查核簽證申報查
    核報告書；原告轉帳傳票、財政部88年8 月13日臺財稅第88
    1 935775號函、94年11月30日臺財稅第9404574180號函、被
    告91年8 月19日財北國稅審一字第910226962 號函；財政部
    89年8 月1 日臺財稅第000000000 號函、原告89年度未分配
    盈餘申報書之查核說明等件分別附原處分卷、訴願卷及本院
    卷可稽，為可確認之事實。
五、歸納兩造之上述主張，本件爭執之重點厥為：本件原告短期
    投資之股票是否有「回升利益」344,651,649 元？若有，應
    否轉列為項次2 ？本件短期投資轉列長期投資之跌價損失41
    4,422,554 元，應否列為計算所得稅法第66條之9 規定未分
    配盈餘之減除項目？茲分述如下：
（一）關於項次2 「當年度依所得稅法或其他法律規定減免所得
      稅之所得額」部分：
    1.按所得稅法第42條規定：「公司組織之營利事業，因投資
      於國內其他營利事業，所獲配之股利淨額或盈餘淨額，不
      計入所得額課稅。」又所得稅法施行細則第48條之10第2
      項規定：「本法第六十六條之九第二項所稱依本法或其他
      法律規定不計入所得課稅之所得額，係指左列各款規定之
      所得額：…二、依本法第四十二條第一項規定，不計入所
      得額課稅之所得額。…」因此，股票股利應列入未分配盈
      餘加計項目，而非出售證券交易所得之減項，雖原核定依
      申報數將股票股利加徵未分配盈餘10﹪稅額增加之成本2,
      336,340 元，列為出售證券交易所得之減項，與上開規定
      意旨不合，惟參酌行政訴訟法195 條第2 項規定：「撤銷
      訴訟之判決，如係變更原處分或決定者，不得為較原處分
      或決定不利於原告之判決。」之有關不利益變更禁止原則
      ，原核定自應維持。
    2.次按，財政部89年8 月1 日臺財稅第0000000000號函令謂
      ：「補充核釋本部88年8 月13日臺財稅第000000000 號函
      規定。說明：…二、營利事業短期投資之有價證券，於財
      務會計處理上，依財務會計準則公報第1 號第19條規定，
      採用成本與市價孰低－總成本與總市價比較方式評價者，
      其跌價損失，准比照首揭函釋說明2 規定，列為計算所得
      稅法第66條之9 規定未分配盈餘之減除項目。其嗣後處分
      該等有價證券時，基於會計處理之一貫原則，亦應依上開
      財務會計準則規定，計算證券交易損益。三、營利事業短
      期投資之有價證券，依前開財務會計準則規定認列之跌價
      損失，曾列為計算所得稅法第66條之9 規定未分配盈餘之
      減除項目者，其回升利益，應列為計算回升年度未分配盈
      餘之加計項目；至其於86年度或以前年度所認列之跌價損
      失，於87年度或以後年度所產生之回升利益，基於衡平課
      稅原則，應免列為計算回升年度未分配盈餘之加計項目，
      但應由該營利事業提示相關證明文件，以憑認定。」上開
      有關有價證券投資損失及其回升利益得否列為計算當年度
      課稅所得額或未分配盈餘之減除及加計項目之解釋函令，
      係中央財稅主管機關財政部基於職權，依上開規定之立法
      意旨所作成之解釋，既未於法律規定之外另行創設新的權
      利義務，增加人民之負擔，亦未牴觸憲法及法律，自應於
      所解釋法律生效之日起，適用於與此有關之未確定案件。
    3.本件原告89年度結算申報帳列之出售證券交易所得為37,9
      94,332元，申報時自行減除股票股利加徵未分配盈餘10 %
      稅額增加之成本2,336,340 元後，申報出售證券交易所得
      為35,657,992元。但查，短期投資之有價證券，其估價方
      式係準用商品、原料、物料、在製品、製成品、副產品等
      盤存之估價，以成本為準；成本高於時價時，納稅義務人
      得以時價為準；成本或時價不明時，由該管稽徵機關用鑑
      定或估定方法決定之；又成本得按資產之種類或性質，採
      實際成本或用先進先出法、後進先出法、加權平均法、移
      動平均法、簡單平均法等方法計算之，除後進先出法外，
      均適用成本與時價孰低之方式估價，為所得稅法第44條、
      第48條規定甚明。本件原告短期投資依成本與市價孰低法
      評價之跌價損失，89年度回升利益計346,102,287 元，其
      中86年度以前、87年度及88年度認列跌價損失分別為1,45
      0,638 元、302,189,632 元及55,535,948元，已經原告89
      年度未分配盈餘查核簽證申報查核報告書－查核說明所載
      明（詳原處分卷第1 頁）。參酌前開財政部89年8 月1 日
      臺財稅字第0000000000號函令意旨，並基於衡平課稅原則
      ，就本期回升利益346,102,287 元減除86年度以前認列之
      跌價損失1,450,638 元後之餘額344,651,649 元，即應列
      為計算回升年度未分配盈餘之加計項目，因此被告按其餘
      額344,651,649 元自項次6 「依所得稅法第4 條之1 、第
      4 條之2 及其施行細則第8 條之4 規定，不得自所得額中
      減除之證券、期貨交易損失及土地交易損失（含短期投資
      有價證券按成本與市價孰低法評價所認列之跌價損失）」
      轉入列為項次2 「當年度依所得稅法或其他法律規定減免
      所得稅之所得額」加項，核定項次2 「當年度依所得稅法
      或其他法律規定減免所得稅之所得額」為380,309,641 元
      ，經核即無不合。
（二）關於項次6 「依所得稅法第4 條之1 、第4 條之2 及其施
      行細則第8 條之4 規定，不得自所得額中減除之證券、期
      貨交易損失及土地交易損失（含短期投資有價證券按成本
      與市價孰低法評價所認列之跌價損失）」部分：
    1.按「…說明：二、營利事業短期投資有價證券，依所得稅
      法第四十八條規定，其估價準用同法第四十四條規定。營
      利事業按成本與時價孰低之估價規定所認列之跌價損失，
      因屬證券交易損失性質，依所得稅法第四條之一規定，不
      得列為計算當年度課稅所得額之減除項目；但於計算當年
      度應加徵10% 營利事業所得稅之未分配盈餘時，可依營利
      事業所得稅查核準則第一百十一條之一第一款規定，自稽
      徵機關核定之課稅所得額中減除。營利事業嗣後處分上開
      有價證券時，自應按調減該跌價損失後之成本為準，計算
      其證券交易損益，並依所得稅法第六十六條之九第二項、
      同法施行細則第四十八條之十第一項第二款及上開查核準
      則規定，列為計算處分年度未分配盈餘之加計或減除項目
      。三、至於營利事業之長期股權投資，依現行所得稅法規
      定，並無成本與時價孰低之估價規定，尚無說明二所敘相
      關事項之適用。」經財政部88年8 月13日臺財稅第881935
      775 號函釋在案。上開有關有價證券投資損失得否列為計
      算當年度課稅所得額或未分配盈餘之減除項目之函釋，係
      中央財稅主管機關財政部基於職權，依上開規定之立法意
      旨所作成之解釋，既未於法律規定之外另行創設新的權利
      義務，增加人民之負擔，亦未牴觸憲法及法律，自應於所
      解釋法律生效之日起，適用於與此有關之未確定案件。又
      上開函釋係規範營利事業短期投資有價證券，於財務會計
      處理上，採用成本與市價孰低－總成本與總市價比較方式
      評價者，其跌價損失，准列為未分配盈餘減除項目，至於
      長期股權投資，依現行所得稅法規定，並無成本與時價孰
      低之估價規定，故尚無前開相關事項之適用。而營利事業
      之會計事項，應參照商業會計法及財務會計準則公報等據
      實記載，惟營利事業所得稅之調查、審核，則應依所得稅
      法及查核準則之規定辦理，為營利事業所得稅查核準則第
      2 條所明定，是原告訴稱「89年1 月1 日前之未實現跌價
      損失金額尚可認列為以前各年度未分配盈餘之減除項目，
      更何況短期投資轉為長期投資，若該證券之市價較成本為
      低，舉輕以明重，則更應作為已實現跌價損失，予以認列
      。」一節，並非可採。
    2.另依財務會計準則公報第5 號「長期股權投資會計處理準
      則」第27條規定，持有公開市場交易之股票，由長期投資
      轉列為短期投資，或由短期投資轉為長期投資時，應比較
      當時之帳列成本與市價，若市價低於成本時，應即承認跌
      價損失，並以市價作為新成本。然該已實現跌價損失，與
      上開財政部88年8 月13日臺財稅第000000000 號有關「營
      利事業短期投資有價證券，按成本與市價孰低之估價規定
      所認列之跌價損失」之函釋，僅在規範短期投資有價證券
      有所不同。復依財務會計準則公報第1 號第19條規定：「
      短期投資應按成本與市價孰低法評價，並註明成本計算方
      法，跌價損失應列入當期損益計算。成本與市價比較時，
      其屬權益證券之投資，應按全部投資之總金額比較，並設
      置備抵投資跌價損失之評價科目處理之；市價回升時，應
      在貸方餘額之範圍內沖轉評價科目…。」是以，營利事業
      將帳列短期投資轉列為長期投資，或將長期投資轉列為短
      期投資時，若市價低於成本，帳上應認列短期投資（或長
      期投資）已實現跌價損失，而非短期投資未實現跌價損失
      ，亦即財務上立即承認跌價損失，與在稅務處理上於出售
      時認列，係屬時間性之差異，於出售有價證券時消除，且
      其評價非依所得稅法第46條或期末之市價，不宜列為計算
      所得稅法第66條之9 規定未分配盈餘之減除項目。財政部
      91年12月11日臺財稅字第0910457205號函令謂：「長期投
      資轉列為短期投資，或短期投資轉列長期投資，於轉換當
      時時價低於成本，依財務會計準則規定，帳上立即認列之
      已實現跌價損失，非屬短期投資備抵跌價損失，且該有價
      證券尚未出售，在稅務處理上屬未實現損失，於出售時始
      予認列，此差異屬時間性差異，於有價證券出售時即行消
      除，且其評價非依所得稅法第46條或期末之市價，不宜列
      為計算所得稅法第66條之9 規定未分配盈餘之減除項目。
      」即係本於上開法理所作成，雖該解釋函令未列入94年版
      所得稅法令彙編，但因有其論理依據，且未於法律規定之
      外另行創設新的權利義務，增加人民之負擔，亦未牴觸憲
      法及法律，應可加以援用。
    3.本件原告本期項次6 「依所得稅法第4 條之1 、第4 條之
      2 及其施行細則第8 條之4 規定，不得自所得額中減除之
      證券、期貨交易損失及土地交易損失（含短期投資有價證
      券按成本與市價孰低法評價所認列之跌價損失）」申報68
      ,320,267元，包括原告於89年7 月30日將短期投資轉列長
      期投資認列之未實現跌價損失414,422,554 元、以前年度
      認列之短期投資跌價損失之回升利益344,651,649 元。但
      查，關於回升利益344,651,649 元部分，其屬項次2 範疇
      ，應轉列項次2 ，已如前述，不再贅述。至於原告所申報
      短期投資轉列長期投資之跌價損失414,422,554 元部分，
      係於轉換當時時價低於成本，依財務會計準則規定，帳上
      立即認列之已實現跌價損失，非屬短期投資備抵跌價損失
      ，且該有價證券尚未出售，在稅務處理上屬未實現損失，
      於出售時始予認列，此差異屬時間性差異，於有價證券出
      售時即行消除，且其評價非依所得稅法第46條或期末之市
      價，揆諸前揭說明，即不得列為計算所得稅法第66條之9
      規定未分配盈餘之減除項目。原告89年度未分配盈餘項次
      6 自行申報68,320,267元（89年度認列之短期投資跌價損
      失回升利益346,102,287 元－短期投資轉列長期投資認列
      之未實現跌價損失414,422,554 元），被告以短期投資跌
      價損失回升利益轉正至項次2 ，另以短期投資轉列長期投
      資認列之未實現跌價損失，依上開函釋意旨，否准認列為
      計算未分配盈餘之減除項目，即無不合。
    4.復按「營利事業所得稅之調查、審核，應依稅捐稽徵法、
      所得稅法及本準則之規定辦理，其未經規定者，依有關法
      令之規定辦理。營利事業之會計事項，應參照商業會計法
      及財務會計準則公報等據實記載，產生其財務報表。至辦
      理所得稅結算申報或核課所得稅時，其帳載事項與所得稅
      法、所得稅法施行細則、促進產業升級條例、促進產業升
      級條例施行細則、中小企業發展條例、本準則暨有關法令
      之規定未符者，均應於申報書內自行調整之。」為營利事
      業所得稅查核準則第2 條第1 項及第2 項所明定。本件「
      營利事業將帳列短期投資轉列為長期投資，或將長期投資
      轉列為短期投資時，若市價低於成本，帳上應認列短期投
      資（或長期投資）已實現跌價損失，而非短期投資未實現
      跌價損失，亦即財務上立即承認跌價損失，與在稅務處理
      上於出售時認列，係屬時間性之差異，於出售有價證券時
      消除，且其評價非依所得稅法第46條或期末之市價，不宜
      列為計算所得稅法第66條之9 規定未分配盈餘之減除項目
      」之原理，係依據所得稅法及財務會計準則公報之各項準
      則所導出，並未違反上開查核準則之規範意旨。因此，原
      告訴稱「被告卻違反財務會計原則，非但否准原告將已實
      現跌價損失認列為未分配盈餘減項，反而以割裂適用之方
      式，對於原告原來申報之未分配盈餘減項項次6 ，有關已
      實現跌價損失部分不准予認列，另有關回升利益部分，卻
      又不採同一原則不予認列，反而轉列未分配盈餘申報書加
      項項次2 ，此顯嚴重違反財務會計原則，且有割裂適用之
      違誤。」云云，亦有誤解。
六、綜上所述，原處分以原告89年度未分配盈餘申報，列報項次
    2 應加計以前年度認列之短期投資跌價損失，乃核定金額為
    380,309,641 元；另以項次6 申報68,320,267元，係短期投
    資轉列長期投資之未實現跌價損失414,422,554 元及短期投
    資跌價損失回升利益346,102,287 元，其中短期投資跌價損
    失回升利益344,651,649 元（原回升利益346,102,287 元扣
    除屬86年度之跌價損失準備1,450,638 元），予以調整至項
    次2 ，另短期投資轉列長期投資之未實現跌價損失414,422,
    554 元，則否准認列，核定項次6 為0 元，依所得稅法第66
    條之9 規定計算之未分配盈餘為269,771,789 元，補徵稅額
    26,977,178元，其認事用法均無違誤，訴願決定遞予維持，
    亦無不合，原告徒執前詞，訴請撤銷原處分及訴願決定，為
    無理由，應予駁回。
七、兩造其餘陳述於判決結果不生影響，無庸一一論列，併予敘
    明。
據上論結，本件原告之訴為無理由，爰依行政訴訟法第98條第3
項前段，判決如主文。
中　　華　　民　　國　　96　　年　　4 　　月　　17　　日
                  第 一 庭 審 判 長 法  官　王立杰
                                    法  官　周玫芳
                                    法  官　劉錫賢
上為正本係照原本作成。
如不服本判決，應於送達後20日內向本院提出上訴狀並表明上訴
理由，如於本判決宣示後送達前提起上訴者，應於判決送達後20
內補提上訴理由書(須按他造人數附繕本)。
中　　華　　民　　國　　96　　年　　4 　　月　　17　　日
                                    書記官  林佳蘋
